
```{r}
library(tidyverse)
```

Leo gene 
```{r}
gene <- read_csv('../ejemplo/matriz_ejemplo.csv')
```


# DISTANCIA COSENO 
LSH Planos aleatorios 



Con $200$ funciones hash:

```{r}

len_pa <- ncol(gene)-1


set.seed(101021)
hashes <- lapply(1:200, function(i){
    v <- rnorm(len_pa)
    function(x){
        ifelse(sum(v*x) >= 0, 1, -1) 
    }
})
```

Por ejemplo, la firma del primer elemento es:

```{r}
x <- as.numeric(df[1,-1])
sapply(hashes, function(f) f(x))
```

Y ahora calcuamos la firma para cada elemento:

```{r}
df_agrup <- gene %>% gather('variable', 'valor', -X1) %>%
                   group_by(X1) %>%
                   arrange(variable) %>%
                   summarise(vec_1 = list(valor))

df_hash <- df_agrup %>%
           mutate(gene = map(vec_1, function(x){
              firma <-  sapply(hashes, function(f) f(x)) 
              data_frame(id_hash = 1:length(firma),
                         firma = firma) })) %>% 
              select(-vec_1) %>% unnest
df_hash
```

Vamos a amplificar la famiia de hashes. En este caso,
escogemos $20$ bandas de $10$ hashes cada una.

```{r, fig.width=5, fig.asp=0.8}
f_1 <- function(x){
    1-(1-((180-x)/180)^10)^20
}
curve(f_1, 0, 180)
abline(v=20)
```

Ahora agrupamos y construimos las cubetas:

```{r}
df_hash_1 <- df_hash %>% 
           mutate(banda  = (id_hash - 1) %% 20 + 1) %>%
           mutate(h = paste(id_hash,firma)) %>%
           arrange(X1)
df_hash_1
```


```{r}
cubetas <- df_hash_1 %>% 
             group_by(X1, banda) %>%
             summarise(cubeta = paste(h, collapse = '/')) 
cubetas
```

```{r}
cubetas_hash <- cubetas %>%
                ungroup %>% rowwise %>%
                mutate(cubeta = digest::digest(cubeta))
cubetas_hash
```

```{r}
cubetas_agrup <- cubetas_hash %>% group_by(cubeta) %>%
                  summarise(ids = list(X1)) %>%
                  mutate(num_ids = map_dbl(ids, length)) %>%
                  filter(num_ids > 1 )
cubetas_agrup
```

Como podemos ver, no existe una cubeta dominante sobre las otras, aunque hay unas cubetas que práctcamente encierran a todos los genes, no se pueden saber las causas por las que se encuentran dentro de una misma cubeta. 



# REVISO/INTERPRETO 


# Euclideana todos 

```{r}
gene_s <- gene[sample(nrow(gene),30), ]

x <- dist(rbind(gene_s))

plot(hclust(as.dist(x)))
```





